【裁判字號】    90,小上,109
【裁判日期】    901210
【裁判案由】    侵權行為損害賠償
【裁判全文】
臺灣板橋地方法院民事裁定  九十年度小上字一○九號
    上  訴  人  乙○○
    被 上訴 人  甲○○
右當事人間請求侵權行為損害賠償事件，上訴人對於中華民國九十年九月十三日本院
板橋簡易庭九十年板小字第三十二號第一審判決提起上訴，本院裁定如左：
    主  文
上訴駁回。
第二審訴訟費用新臺幣捌佰伍拾捌元由上訴人負擔。
    理  由
一、按對於小額程序之第一審判決之上訴，非以其違背法令為理由，不得為之，民事
    訴訟法第四百三十六條之二十四第二項定有明文。依同法第四百三十六條之三十
    二第二項準用同法第四百六十八條、第四百六十九條第一款至第五款之規定，判
    決不適用法規或適用不當，為違背法令；判決有同法第四百六十九條第一款至第
    五款情形之一者，為當然違背法令。是當事人對於小額程序之第一審判決提起上
    訴，如以判決有民事訴訟法第四百六十八條規定不適用法規或適用法規不當為理
    由者，其上訴狀或理由書應有具體之指摘，並揭示該法規之條項或其內容。若係
    成文法以外之法則，應揭示該法則之旨趣。倘為司法院解釋或最高法院之判例，
    則應揭示該判解之字號或其內容。如以民事訴訟法第四百六十九條第一款至第五
    款情形為理由時，其上訴狀或理由書，應揭示合於該條款之事實。上訴狀或理由
    書如未依此項方法表明，或其所表明者，顯與上開法條規定之情形不相合時，即
    難認已對小額程序第一審判決之違背法令有具體之指摘，其上訴自難認為合法。
二、本件上訴人對小額程序之第一審判決提起上訴，核其上訴狀所載之上訴理由無非
    係指稱：（一）上訴人絕無無預警變換車道之行為。（二）事故發生後，被上訴
    人曾電告上訴人，若要賠償需向被上訴人所屬之服務單位洽詢，與被上訴人個人
    無關，卻又於鈞院板橋簡庭開庭前之協調會中表示願賠償被上訴人新臺幣（下同
    ）五千元，經上訴人拒絕。（三）鈞院之判決，乃依據臺灣省臺北縣區車輛事故
    鑑定委員會之鑑定結果判決，上訴人認為其中有諸多疑點，已經敘明理由並於法
    定期限內向鈞院申請轉呈臺灣省車輛事故鑑定委員會覆議等語。
三、查依上訴人所指上開上訴意旨，並未具體表明原審判決有何不適用法規、適用法
    規不當或有民事訴訟法第四百六十九條第一款至第五款之情形，僅係就原審取捨
    證據、認定事實之職權行使，指摘原判決不當。即上訴人並未具體指明原判決違
    背法令之具體內容及依訴訟資料可認為原判決有違背法令之具體事實，揆諸前開
    說明，其提起第二審上訴，自非合法，應由本院裁定駁回。
四、訴訟費用之負擔：經查本件上訴費用為七百五十六元，郵資為一百零二元，合計
    為八百五十八元，應由上訴人負擔，爰確定如主文第二項所示。
五、結論：本件上訴為不合法，依民事訴訟法第四百三十六條之三十二第二項、第四
    百三十六條之一九第一項、第四百四十四條第一項前段、第九十五條、第七十八
    條，裁定如主文。
中      華      民      國     九十    年    十二      月       十      日
                           臺灣板橋地方法院民事第二庭
                               審判長法  官  陳忠行
                                     法  官  絲鈺雲
                                     法  官  許必奇
右正本證明與原本無異。
本裁定不得抗告。
中      華      民      國     九十    年    十二      月       十      日
                                     書記官  許清琳


司法院資訊處製作；財團法人民間司法改革基金會備份。
